【裁判字號】    92,訴,184
【裁判日期】    920827
【裁判案由】    違反毒品危害防制條例
【裁判全文】
臺灣新竹地方法院刑事判決                          九十二年度訴字第一八四號
    公  訴  人  臺灣新竹地方法院檢察署檢察官
    被      告  甲○○
右列被告因違反毒品危害防制條例案件，經檢察官提起公訴（九十二年度毒偵字第九
九號）及移
    主  文
甲○○連續施用第一級毒品，累犯，處有期徒刑捌月。第一級毒品海洛因貳小包（共
毛重壹點貳公克，淨重零點肆肆公克），沒收銷燬之；注射針筒肆支、殘渣袋肆只
，均沒收；又連續施用第二級毒品，累犯，處有期徒刑伍月。應執行有期徒刑壹年。
第一級毒品海洛因貳小包（共毛重壹點貳公克，淨重零點肆肆公克），沒收銷燬之
；注射針筒肆支、殘渣袋肆只，均沒收。
    事  實
一、甲○○曾於八十九年間因竊盜案件，經本院以八十九年度易字第一一九四號判決
    判處有期徒刑六月確定，甫於九十一年二月七日（起訴書誤載為同年月八日）執
    行完畢。
二、甲○○又於民國八十九年間因違反毒品危害防制條例案件，經臺灣新竹地方法院
    檢察署檢察官聲請本院以八十九年度毒聲字第三七五號裁定送勒戒處所觀察、勒
    戒，嗣經觀察、勒戒後，認無繼續施用毒品傾向，而於八十九年二月二十四日經
    臺灣新竹地方法院檢察署檢察官以八十九年度毒偵字第五二九號為不起訴處分確
    定；又於民國九十年間再因違反毒品危害防制條例案件，經臺灣新竹地方法院檢
    察署檢察官聲請本院以九十年度毒聲字第一六八二號裁定送勒戒處所觀察、勒戒
    ，嗣經觀察、勒戒後，仍認無繼續施用毒品傾向，而於九十一年一月十八日再經
    臺灣新竹地方法院檢察署檢察官以九十年度毒偵字第一五五一、一五二八、一八
    三五號為不起訴處分確定。
三、詎甲○○仍不知悔改，復分別基於施用第一級毒品及第二級毒品之概括犯意，均
    自九十一年十一月間起至九十二年一月三十一日止，連續在新竹縣新埔鎮太平窩
    山區某工寮內、新竹市○○路二０號南門醫院六０一號病房及不詳處所等處所，
    先後各非法施用第一級毒品海洛因及第二級毒品安非他命多次（起訴書載於九十
    二年一月九日十七時三十分許回溯前二十六小時、九十六小時內某時，在不詳處
    所，各非法施用第一級毒品海洛因、第二級毒品安非他命各一次）。嗣於九十二
    年一月九日上午十一時三十分許，在新竹縣新埔鎮太平窩山區某工寮內為警查獲
    ，並扣得其持有之第一級毒品海洛因一小包（毛重０．四二公克，淨重０．二公
    克）及其所有供施用第一級毒品海洛因犯罪所用之注射針筒二支、殘渣袋一只，
    旋於翌日經檢察官諭知限制住居後停止羈押。繼之，復於九十二年二月一日上午
    十二時許，在新竹市○○路二０號南門醫院六０一號病房為警再度查獲，並扣得
    其持有之第一級毒品海洛因一小包（毛重０．八一公克，淨重０．二四公克）及
    其所有供施用第一級毒品海洛因犯罪所用之注射針筒二支、殘渣袋三只。嗣經檢
    察官聲請本院以九十二年度毒聲字第二四九號裁定令入戒治處所施以強制戒治一
    年。案經新竹縣警察局竹北分局、新竹市警察局第二分局先後報告臺灣新竹地方
    法院檢察署檢察官偵查起訴及移送本院併案審理。
    理  由
一、右揭事實業據被告於本院審理時坦承不諱，且被告前後二次為警查獲後所採尿液
    經檢驗結果，確均呈第一級毒品嗎啡（施用海洛因後經人體代謝還原為嗎啡）及
    第二級毒品安非他命陽性反應，此有昭信科技顧問股份有限公司九十二年一月十
    七日濫用藥物陽性檢體檢驗報告暨尿液檢體採集送驗紀錄表、新竹市衛生局九十
    二年二月十一日竹市衛六字第一三七四號不法藥物尿液初步篩檢報告書、內政部
    警政署刑事警察局九十二年四月八日刑鑑字第０９２００４３７２９號鑑驗通知
    書暨送驗檢體代號對照表在卷可稽。此外，並有前後二次查獲之白色粉末二小包
    及注射針筒四支、殘渣袋四只扣案足資佐證，且扣案之白色粉末二小包（一小包
    毛重０．四二公克，淨重０．二公克，另一小包毛重０．八一公克，淨重０．二
    四公克）經鑑驗結果，亦確均係第一級毒品海洛因，有法務部調查局九十二年三
    月二十日調科壹字第１００００１７４１、000000000鑑定通知書二份
    在卷足參。足見被告前開所為自白，確與事實相符。
二、第查，被告曾於民國八十九年間因違反毒品危害防制條例案件，經臺灣新竹地方
    法院檢察署檢察官聲請本院以八十九年度毒聲字第三七五號裁定送勒戒處所觀察
    、勒戒，嗣經觀察、勒戒後，認無繼續施用毒品傾向，而於八十九年二月二十四
    日經臺灣新竹地方法院檢察署檢察官以八十九年度毒偵字第五二九號為不起訴處
    分確定；又於民國九十年間再因違反毒品危害防制條例案件，經臺灣新竹地方法
    院檢察署檢察官聲請本院以九十年度毒聲字第一六八二號裁定送勒戒處所觀察、
    勒戒，嗣經觀察、勒戒後，仍認無繼續施用毒品傾向，而於九十一年一月十八日
    再經臺灣新竹地方法院檢察署檢察官以九十年度毒偵字第一五五一、一五二八、
    一八三五號為不起訴處分確定，並因本案經檢察官聲請本院以九十二年度毒聲字
    第二四九號裁定令入戒治處所施以強制戒治等情，亦有臺灣高等法院被告全國前
    案紀錄表、臺灣新竹地方法院檢察署被告刑案資料查註記錄表、臺灣新竹地方法
    院檢察署檢察官九十年度毒偵字第一五五一、一五二八、一八三五號不起訴處分
    書、本院九十二年度毒聲字第二四九號裁定等在卷可稽。綜上，事證已臻明確，
    被告犯行洵堪認定。
三、核被告三犯施用第一、二級毒品，所為係分別犯毒品危害防制條例第十條第一項
    之施用第一級毒品罪及同條例第十條第二項之施用第二級毒品罪。其先後多次施
    用第一級毒品海洛因及先後多次施用第二級毒品安非他命犯行，皆時間緊接，手
    法相同，反覆為之，所犯又分別均係構成要件相同之罪名，顯均係基於概括犯意
    為之，應均依連續犯之規定以一罪論，並均依法加重其刑。又其所犯前開二罪，
    罪名不同，犯意各別，行為互殊，應予分論併罰。至其持有第一級毒品海洛因、
    第二級毒品安非他命後，分別進而施用，其持有第一、二級毒品之低度行為，應
    分別為施用之高度行為所吸收，爰不另論其持有第一、二級毒品罪。又被告自九
    十一年十一月間起至九十二年一月九日十七時三十分許回溯前二十六小時、九十
    六小時內某時止，及自九十二年一月十日起至九十二年一月三十一日止，分別非
    法施用第一、二級毒品海洛因、安非他命各多次部分，雖均未經起訴，惟此部分
    與公訴意旨部分分別均有連續犯之裁判上一罪關係，自均仍為本件起訴效力範圍
    所及，本院自應併予審理，一併敘明。第查，被告曾於八十九年間因竊盜案件，
    經本院以八十九年度易字第一一九四號判決判處有期徒刑六月確定，甫於九十一
    年二月七日執行完畢之事實，亦有臺灣高等法院被告全國前案紀錄表、臺灣新竹
    地方法院檢察署被告刑案資料查註記錄表在卷可按，茲於執行完畢後五年以內再
    犯有期徒刑以上之上開二罪，應均論以累犯，並均依法遞加重其刑。爰審酌被告
    三犯施用第一、二級毒品，顯然自制力甚為薄弱，惟念其所為僅戕害自身身心健
    康，且犯罪手段、情節及所生危害均尚非重大，犯罪後已坦承犯行等一切情狀，
    分別酌予量處如主文所示之刑，並定應執行刑。至扣案之被告持有之第一級毒品
    海洛因二小包（共毛重一．二三公克，淨重０．四四公克），併依毒品危害防制
    條例第十八條第一項前段規定沒收銷燬之。另注射針筒四支、殘渣袋四只，均係
    被告所有供施用第一級毒品海洛因犯罪所用之物，應均依刑法第三十八條第一項
    第二款規定宣告沒收。
據上論斷，應依刑事訴訟法第二百九十九條第一項前段，毒品危害防制條例第十條第
一、二項、第十八條第一項前段，刑法第十一條前段、第五十六條、第四十七條、第
五十一條第五款、第三十八條第一項第二款，判決如主文。
本案經檢察官鍾曉亞到庭執行職務。
中      華      民      國      九十二    年    八      月      二十七  日
                              臺灣新竹地方法院刑事第一庭
                                法  官    汪  銘  欽
右正本證明與原本無異。
如不服本判決，應於判決送達後十日內向本院提出上訴狀（應附繕本）上訴於臺灣高
等法院。
                                書記官    江  靜  玲
中      華  民      國      九十二    年    八      月      二十七  日
附錄本案論罪科刑法條全文：
毒品危害防制條例第十條第一項
施用第一級毒品者，處六月以上五年以下有期徒刑。
毒品危害防制條例第十條第二項
施用第二級毒品者，處三年以下有期徒刑。


司法院資訊處製作；財團法人民間司法改革基金會備份。
